臺灣臺北地方法院刑事判決
110年度易字第459號
公  訴  人  臺灣臺北地方檢察署檢察官
被      告  謝源芳


上列被告因違反性騷擾防治法案件，經檢察官提起公訴（110年
度偵字第10417號），本院判決如下：
    主  文
甲○○犯性騷擾防治法第二十五條第一項之性騷擾罪，處有期徒刑
肆月，如易科罰金，以新臺幣壹仟元折算壹日。
    事  實
一、甲○○於民國110年1月5日13時5分許，至臺北市○○區○○街00○0
    號遠傳電信股份有限公司（下稱遠傳電信）○○門市洽詢行動
    電話業務，由代號AW000-H110030女子（名籍詳卷，下稱Ａ女
    ）負責接洽。甲○○竟意圖性騷擾，乘Ａ女站在其身邊講解電
    信合約內容未及注意周遭狀況時，伸出左手觸摸Ａ女之臀部
    ，以此方式性騷擾Ａ女1次。嗣甲○○離去後Ａ女深感委屈，檢
    具店內監視器錄影檔案報警處理，而悉上情。
二、案經Ａ女訴由臺北市政府警察局大安分局報告臺灣臺北地方
    檢察署檢察官偵查起訴。
    理  由
壹、程序事項
一、按性侵害犯罪防治法所稱性侵害犯罪，係指觸犯刑法第221
    條至第227 條、第228 條、第229 條、第332 條第2 項第2
    款、第334 條第2 項第2 款、第348 條第2 項第1 款及其特
    別法之罪；又行政機關、司法機關及軍法機關所製作必須公
    示之文書，不得揭露被害人之姓名、出生年月日、住居所及
    其他足資識別被害人身分之資訊，性侵害犯罪防治法第2 條
    第1 項、第12條第2 項分別定有明文。本件被告甲○○所犯性
    騷擾防治法第25條之罪，屬性侵害犯罪防治法所稱之特別之
    法，因本院所製作之判決書係屬必須公示之文書，依上開規
    定，對於告訴人Ａ女之年籍資料，本院應予以隱匿，合先敘
    明。
二、證據能力
㈠、按被告以外之人於審判外之陳述，雖不符刑事訴訟法第159
    條之1至第159條之4 之規定，而經當事人於審判程序同意作
    為證據，法院審酌該言詞陳述或書面陳述作成時之情況，認
    為適當者，亦得為證據，刑事訴訟法第159 條之5 第1 項定
    有明文。查，本判決所引用具傳聞性質之言詞或書面證據，
    檢察官、被告於本院審判期日中均表示同意有證據能力（本
    院卷第36頁），本院審酌各該證據作成時之客觀環境及條件
    ，均無違法不當取證或明顯欠缺信用性之情形，作為證據使
    用皆屬適當，揆諸前開說明，均有證據能力。
㈡、至於本判決所引之非供述證據部分，並無證據證明係公務員
    違法取得，亦無依法應排除其證據能力之情形，應有證據能
    力。
貳、實體部分
一、認定事實所憑之證據及理由
　  訊據被告固不否認有於事實欄所載時、地洽辦行動電話業 
    務，並由告訴人Ａ女負責接待，然矢口否認有何性騷擾犯行
    ，於本院中辯稱：我當時要在電腦螢幕上簽字，告訴人突然
    跑到我身旁，我嚇了一跳，就出手推了她1把，我是自我防
    衛出手擋住告訴人才碰到她的臀部，我沒有性騷擾的意思，
    況且告訴人承辦行動電話業務有疏失，她沒有幫我把舊門號
    解約，我向客服中心客訴，告訴人大概因此被主管責備，所
    以挾怨報復，才會來告我云云（本院卷第35頁、第36頁）。
    經查：
㈠、被告有於事實欄所載時、地，趁告訴人在被告身邊講解合約
    內容時，伸出左手觸摸告訴人之臀部，以此方式對告訴人為
　　性騷擾之行為，有下列積極證據可證：
⒈  證人即告訴人Ａ女於警詢及本院中始終證稱：我是遠傳電信的
    員工，被告是門市的常客，110年1月5日13時許，被告來詢
    問手機操作以及申辦門號合約的問題，被告談了很久願意申
    辦門號，我為了要跟被告講解合約內容，所以從櫃臺內走出
    ，走到被告旁邊要操作櫃臺外的電腦螢幕給被告看合約的內
    容，我在講解時，被告就伸手摸我的臀部，當下我嚇到，我
    有稍微的閃躲，但因為我正在執行締約的職務，且公司有滿
    意度評比，我怕我立刻反應會被客訴，所以我忍到被告離場
    以後才哭出來；事後我調閱店內監視器查看案發當時的畫面
    ，我看到被告摸我前，還回頭看一下店內其他店員是否在場
    ，被告確認男店員不在場後才出手摸我的臀部等語在卷（偵
    卷第14頁、第15頁，本院卷第38頁至第40頁）。
⒉  經本院當庭勘驗告訴人提交予員警之店內監視器錄影光碟，
    結果如下：
　　「
　　①影片時間00：00：00至00：00：53
　　告訴人與被告隔著櫃臺坐著交談，於22秒時，告訴人起身走
    出櫃臺，以手觸碰櫃臺上之螢幕，再由被告以手觸碰螢幕操
    作，兩人有交談，於41秒時，告訴人走回櫃臺內之座位。
    ②影片時間00：00：54至00：01：10
　　於54秒時，告訴人又從櫃臺內步行走出站在被告左手邊，告
    訴人以右手觸碰櫃臺螢幕操作，被告坐著並看向螢幕，於58
    秒時，被告將目光轉向畫面下方櫃臺處查看，此時男店員不
    在櫃台附近，被告旋即將頭轉回櫃臺螢幕，於1分0秒時，被
    告抬起左手，以左手掌觸摸告訴人的臀部，告訴人被摸到後
    馬上自主後退，擺脫被告手掌，告訴人並非受力道推擠而後
    退，接著告訴人持續操作螢幕與被告交談，1分10秒時影片
    結束」。
　　有本院勘驗筆錄及監視器畫面截圖在卷可憑（本院卷第49頁
    至第57頁）。監視器拍攝告訴人站在被告左手邊操作電腦螢
    幕時，被告有伸手以左手掌觸摸告訴人之臀部，告訴人因此
    自主後退之畫面情節，核與告訴人前開之證述內容完全相符
    。由告訴人之證述以及監視器錄影畫面內容，已足以證明被
    告確有趁告訴人站在其身旁講解合約內容時，故意伸出左手
    觸摸告訴人臀部之性騷擾事實。
㈡、被告雖辯稱：是告訴人突然從櫃臺衝到我旁邊，我被嚇到，
    為了自衛而推開告訴人，我並無性騷擾云云（本院卷第37頁
    ）。然查，告訴人於影片時間54秒時，即走出櫃台站在被告
    身旁操作電腦螢幕，被告於影片時間58秒時先回頭確認他處
    櫃臺無人，再於影片時間1分0秒時，伸出左手觸摸告訴人臀
    部，業經本院勘驗監視器畫面屬實，如前所述，被告伸手觸
    摸告訴人臀部之前，告訴人已站立於被告身旁達6秒之久，
    期間被告甚至還回頭查看櫃臺後方有無人員在場，由此可證
    被告辯稱：是告訴人突然衝出，所以我伸手推擋告訴人，我
    根本沒有注意其他店員云云，顯與監視器畫面呈現之客觀事
    實不符。況且，被告於警詢中先辯稱：我沒有摸到告訴人的
    臀部云云（偵卷第8頁），於偵訊中則改稱：告訴人腳踢到
    我，我就推告訴人1下云云，於本院中又改稱：告訴人突然
    衝到我身邊，我為了自衛才推了她1下云云（本院卷第36頁
    ），被告所辯，無一相同，且悖於客觀事實，顯不足採。
㈢、被告雖又辯稱：告訴人承辦行動電話門號業務有疏失，忘記
    幫我解除舊約，我有向客服單位投訴告訴人，告訴人因此被
    懲處，告訴人是挾怨報復云云。然查，被告確實有伸手觸摸
    告訴人臀部之事實，除據告訴人證述在卷以外，且此性騷擾
    之行為過程，經店內監視錄影器完整拍攝紀錄，業如前述，
    被告辯稱告訴人是挾怨報復捏造事實云云，根本不足採信。
    況且，遠傳公司並無以告訴人承辦被告業務有疏失而懲處告
    訴人，反而是通知告訴人若提出性騷擾告訴，公司可提供相
    關證據，此據告訴人於本院中證述在卷（本院卷第42頁），
    甚至，經本院再次與被告確認其辯稱告訴人遭遠傳公司懲處
    是指何事，被告於陳述過程答稱：「…公司怎麼處理告訴人
    我也不清楚…」等語（本院卷第45頁），亦徵被告辯稱：告
    訴人因遭被告投訴，受公司懲處，而對被告挾怨報復云云，
    根本為臆測之詞，殊不足採。
㈣、被告於本院言詞辯論終結後，復具狀請求再開辯論，傳喚遠
    傳公司主管證明告訴人係遭被告投訴而心生怨恨對被告挾怨
    報復云云（本院卷第61頁）。然查，告訴人並無對被告挾怨
    報復之動機，且被告確實有觸摸告訴人臀部之性騷擾事實，
    均據本院論述如前，是被告此部分聲請，並無理由，附此敘
    明。
㈤、綜上，被告所辯，純屬卸責狡辯之詞，本件事證明確，被告
    犯行堪予認定，應依法論科。
三、論罪科刑
㈠、按性騷擾防治法第25條第1 項所處罰之性騷擾罪，係指性侵
    害犯罪以外，基於同法所稱之性騷擾意圖，以乘被害人不及
    抗拒之違反意願方法，對其為與性或性別有關之親吻、擁抱
    或觸摸臀部、胸部或其他身體隱私處之行為。核被告所為，
    係犯性騷擾防治法第25條第1 項之意圖性騷擾，乘人不及抗
    拒而為觸摸其臀部之行為罪。
㈡、爰審酌被告為逞一己私慾，在電信門市趁店員即告訴人認真
    解說合約內容未及注意之際，伸手觸摸告訴人之臀部，毫不
    尊重他人身體之自主權，參以告訴人於本院中陳稱：這件事
    情一直刻在我腦袋裡，我覺得很噁心，案發後我回去思考了
    1個星期，覺得自己無法再以平常心從事門市員工的工作，
    所以我向公司提出辭職等語（本院卷第41頁、第42頁），足
    認被告所為對告訴人之心靈造成相當程度之傷害；又本件性
    騷擾犯行，業經監視器拍攝清楚，員警於製作警詢筆錄時曾
    播放予被告觀看（偵卷第8頁），惟被告仍無視此客觀證據
    ，於警詢、偵訊及本院審理中始終否認犯罪，甚至指稱係告
    訴人承辦業務有疏失而對其挾怨報復，致本院調查證據時，
    尚須再次勘驗錄影光碟內容並傳喚告訴人作證，增加告訴人
    再次陳述、觀看自身遭性騷擾過程之痛苦，此由告訴人於本
    院審理中觀看監視器畫面過程時有哭泣之反應即可佐證（本
    院卷第41頁），被告犯後態度實屬惡劣，公訴檢察官據此具
    體求處刑有期徒刑7月（本院卷第45頁），固屬卓見，但本
    院另考量被告現已80歲（行為時未滿80歲），年事已高，倚
    老賣老倨傲態度難以改變，另被告前無刑事犯罪前科，現已
    退休多年、獨居，以其年事以及前科素行、生活狀況情形以
    觀，認公訴檢察官求處不得易科罰金之刑，稍嫌過重，兼衡
    被告之智識程度、手段、動機等一切情狀，量處如主文所示
    之刑，並諭知易科罰金之折算標準，以資懲儆。
據上論斷，應依刑事訴訟法第284條之1、第299條第1項前段，性
騷擾防治法第25條第1項，刑法第11條前段、第41條第1項前段，
判決如主文。　　
本案經檢察官邱舜韶提起公訴，檢察官楊淑芬到庭執行職務。
中　　華　　民　　國　　110 　年　　10　　月　　15　　日
　　　　　　　　　刑事第十庭  法　官　陳采葳
上正本證明與原本無異。 
如不服本判決應於收受送達後20日內向本院提出上訴書狀，並應
敘述具體理由；其未敘述上訴理由者，應於上訴期間屆滿後20日
內向本院補提理由書（均須按他造當事人之人數附繕本）「切勿
逕送上級法院」。告訴人或被害人如對於本判決不服者，應具備
理由請求檢察官上訴，其上訴期間之計算係以檢察官收受判決正
本之日期為準。 因疫情而遲誤不變期間，得向法院聲請回復原
狀。
                              書記官 邱汾芸
中　　華　　民　　國　　110 　年　　10　　月　　15　　日
附錄本案論罪科刑法條：
性騷擾防治法第25條第1項
意圖性騷擾，乘人不及抗拒而為親吻、擁抱或觸摸其臀部、胸部
或其他身體隱私處之行為者，處2年以下有期徒刑、拘役或科或
併科新臺幣10萬元以下罰金。